# 求助陈版及各位达人，投资性房地产改造相关问题

提问人：7758521-8 时间：2020-06-16 10:16:00
某公司近期对名下的投资性房地产进行更新改造，预计 10 万平米，除 7 家商户由于各种原因未搬走继续营业外，其他商户均通过安置其他项目或给予一定赔偿的方式予以清退。问题有二：
1 、由于还有 7 家商户继续营业，整个项目是全部转入投资性房地产-在建处理，暂停计提折旧；还是按照改造面积大部分转入在建，营业部分继续保持现有核算方式？
2 、前期支付的赔偿，是作为营业外支出处理还是资本化处理？

回答人：chenyiwei
1 、建议按照改造面积大部分转入在建，营业部分继续保持现有核算方式。
2 、前期支付的清退补偿建议费用化处理，不计入改造后的投资性房地产账面价值。